最高法院刑事判決　　　　　　　　　　110年度台上字第4008號
上　訴　人　臺灣高等檢察署臺南檢察分署檢察官林李嘉
被　　　告　王焜玄





選任辯護人　陳澤嘉律師
上列上訴人因被告違反公職人員選舉罷免法案件，不服臺灣高等
法院臺南分院中華民國110 年4 月6 日第二審判決（108 年度選
上訴字第1576號，起訴案號：臺灣嘉義地方檢察署107 年度選偵
緝字第1 號，107 年度選偵字第67、91、103 、112 、113 、16
2 、210 、217 、240 、344 、425 號，108 年度選偵字第13、
17號），提起上訴，本院判決如下：
    主  文
上訴駁回。
    理  由
一、按刑事訴訟法第377 條規定，上訴於第三審法院，非以判決
    違背法令為理由，不得為之。是提起第三審上訴，應以原判
    決違背法令為理由，係屬法定要件。如果上訴理由書狀並未
    依據卷內訴訟資料，具體指摘原判決不適用何種法則或如何
    適用不當，或所指摘原判決違法情事，顯與法律規定得為第
    三審上訴理由之違法情形，不相適合時，均應認其上訴為違
    背法律上之程式，予以駁回。
二、本件原審經審理結果，認定被告王焜玄有原判決事實欄相關
    所載違反公職人員選舉罷免法犯行明確，因而撤銷第一審關
    於被告部分之科刑判決，改判部分變更檢察官起訴法條，仍
    論處上訴人共同犯公職人員選舉罷免法第99條第1 項之交付
    賄賂罪刑，併為附履行條件之緩刑及褫奪公權諭知，已載敘
    其調查證據之結果及憑以認定犯罪事實之心證理由。又應否
    依刑法第59條酌量減輕其刑，事實審法院本屬有權斟酌決定
    ，如從行為人之客觀犯行與主觀惡性2 者加以考量，認有顯
    可憫恕之處，予以宣告法定最低刑度猶嫌過重者，即非不得
    酌減其刑。至於法院是否宣告緩刑，有其自由裁量之職權，
    而基於尊重法院裁量之專屬性，對其裁量宜採取較低之審查
    密度，祇須行為人符合刑法第74條第1 項所定之條件，法院
    斟酌情形，認為以暫不執行為適當者，即得宣告緩刑，與行
    為人犯罪情節是否重大，是否坦認犯行，並無絕對必然之關
    聯性；倘事實審法院對於適用刑法第59條及第74條第1 項之
    規定，未有逾越法律之規定，或恣意濫用其權限，即不得任
    意指摘為違法，以為適法之第三審上訴理由。原判決經綜合
    審酌刑法第57條科刑等一切情狀，兼顧相關有利與不利之科
    刑資料，在罪責原則下適正行使其量刑之裁量權，認依被告
    犯罪行為時之原因與環境等情狀為觀察，考量其客觀犯行與
    主觀惡性等犯罪情狀，如何足認有顯可憫恕情狀，縱科以最
    低法定刑猶嫌過重，乃適用刑法第59條酌減其刑，而量處有
    期徒刑2 年，復綜合被告之犯罪情節、科刑輕重及有無再犯
    之虞等事項合併觀察，認其經此科刑教訓，應知警惕，信無
    再犯之虞，說明所受之宣告刑，合於刑法第74條第1 項所定
    以暫不執行為適當之條件，諭知所示向公庫支付一定金額為
    條件之緩刑宣告等情，於理由內闡述甚詳，經核客觀上並未
    逾越法律所規定之範圍，亦與罪刑相當原則無悖，難認有濫
    用其裁量權限之違法情形。檢察官上訴意旨，指摘原判決就
    被告之量刑援用刑法第59條減刑後，復為緩刑之宣告，有判
    決適用法則不當之違法等語，無非係對原審前述裁量權之適
    法行使，任意指摘，並非合法之上訴第三審理由，其上訴違
    背法律上之程式，應予駁回。另檢察官對於原判決不服，於
    民國110年4月27日提起上訴，未聲明為一部上訴，依（修正
    前）刑事訴訟法第348條第1項規定，應視為全部上訴。惟其
    就原判決相同第一審判決不另為無罪諭知部分（見原判決第
    17頁第23行至第19頁第19行），並未於上訴理由內具體敘明
    原判決該部分究竟如何具備刑事妥速審判法第9條第1項各款
    所列事項，迄今逾期已久，於本院未判決前仍未提出，依上
    開規定，其此部分之上訴亦屬不合法，應併予駁回。
據上論結，應依刑事訴訟法第395條，判決如主文。
中    華    民    國   110    年    9     月    29    日
                  刑事第九庭審判長法  官  段  景  榕  
                                  法  官  鄧  振  球  
                                  法  官  汪  梅  芬  
                                  法  官  宋  松  璟  
                                  法  官  楊  力  進  
本件正本證明與原本無異
                                  書記官
中    華    民    國   110    年    9     月    30    日